# 股份支付的条件修改

提问人：flamehaze34 时间：2022-04-02 22:35:50
陈版主，您好。
根据《企业会计准则讲解 2010 》，五、条款和条件的修改通常情况下，股份支付协议生效后，不应对其条款和条件随意修改。但在某些情况下，可能需要修改授予权益工具的股份支付协议中的条款和条件。例如，股票除权、除息或其他原因需要调整行权价格或股票期权数量。
目前遇到的股票期权计划方案中，都会涉及到股票期权行权价格的调整方法，其中有关于派息和资本公积转增股本、派送股票红利、股票拆细。如果公司在等待期内派息或者派送股票红利等利润分配，那行权价格调减后，是否必然导致股票期权的公允价值增加？根据IFRS 2.26 “An entity might modify the terms and conditions on which the equity instruments were granted. For example, it might reduce the exercise price of options granted to employees (i.e. reprice the options), which increases the fair value of those options.”
这样子就需要按照有利修改的规定进行相关的会计处理？
但是个人理解因为等待期内派息或者分配利润，是会导致股价下降的，从这个角度来说，行权价格的调整并没有使得员工按照调整后的行权价格购买公司股票有实际的获益。
请教一下这个问题应该如何考虑呢？感谢！

回答人：chenyiwei
1 、在权益结算的股份支付中，权益工具的公允价值在授予日确定后就不再变动，除非发生对股份支付的条款和条件的修改。本案例中根据每股现金分红金额相应调整行权价格（调整幅度与每股现金分红金额相同），系根据原股权激励计划中的约定实施的常规操作，不属于对股份支付的条款和条件的修改，故不涉及对权益工具公允价值的重新计量问题。
2 、 2021 年末对股份支付相关的递延所得税资产进行计量时，应参考 2021 年末股份公允价值。如果日后行权时税法上计算可税前扣除金额时也是使用行权日的挂牌价格，则 2021 年末计量递延所得税资产时也使用 2021 年末的挂牌价格。其中，如果 2021 年 12 月 31 日尚未到除息日，则行权价和挂牌价均为除权前的价格；如果 2021 年 12 月 31 日已过除息日，则行权价和挂牌价均为除权后的价格。即，不论 2021 年末是否已经除息，该日行权价和挂牌价之间的差额都是相同的。